【裁判字號】    97,訴,1007
【裁判日期】    970728
【裁判案由】    偽證
【裁判全文】
臺灣高雄地方法院刑事判決              97年度訴字第1007號
公  訴  人  臺灣高雄地方法院檢察署檢察官
被      告  丙○○
            甲○○
上列被告等因偽證案件，經檢察官聲請以簡易判決處刑（96 年
度偵字第8639號），本院受理後（97年度簡字第709 號），認為
不得以簡易判決處刑，改依通常程序審理，嗣被告等於本院準備
程序中均為有罪陳述，經合議庭裁定由受命法官改依簡式審判程
序獨任審理，本院判決如下：
    主  文
丙○○犯偽證罪，處有期徒刑陸月，減為有期徒刑參月。緩刑貳
年，緩刑期間付保護管束，並應向檢察官指定之公益團體、地方
自治團體或社區提供陸拾小時之義務勞務。
甲○○犯偽證罪，處有期徒刑陸月，減為有期徒刑參月。緩刑貳
年，緩刑期間付保護管束，並應向檢察官指定之公益團體、地方
自治團體或社區提供陸拾小時之義務勞務。
    事  實
一、緣丙○○於莊松輝所經營之汽車拖吊公司擔任靠行司機，而
    甲○○則因業務關係與莊松輝熟識，2 人均明知莊松輝於民
    國93年9 月7 日14時許，在高雄市○鎮區○○路137 號「劉
    三檳榔店」前，因不滿郭政陽於同日10時許強行拖吊由丙○
    ○所駕駛，因車禍受損之拖吊車，而與郭政陽發生糾紛，並
    基於傷害之犯意，手持鐵棍毆打郭政陽之手臂、身體、大腿
    等處，造成郭政陽右手肘有1 公分撕裂傷及全身並有多處挫
    傷等傷害之行為。詎丙○○、甲○○為圖令莊松輝卸免刑責
    ，竟均基於偽證之犯意，於95年6 月26日本院審理95年度簡
    上字第430 號莊松輝傷害案件訊問丙○○時，就該案件案情
    有重要關係之事項，即莊松輝有無以鐵棍打傷郭政陽之事實
    ，丙○○於供前具結後，虛偽證稱：「只發生爭吵」、「我
    在他們開始爭執我就在場，兩個人吵完後我就拉莊松輝一起
    走」、「沒看到鐵棍」等語；於95年8 月7 日本院審理上開
    案件訊問甲○○時，就該案件案情有重要關係之事項，即莊
    松輝有無以鐵棍打傷郭政陽之事實，甲○○於供前具結後，
    虛偽證稱：「對方沒有受傷」、「當時我看到莊松輝下車沒
    有三分鐘就上車了，他上車後說是他們公司的事情」等語，
    均為虛偽證述，均足生損害於國家司法權之正確行使。
二、案經臺灣高雄地方法院檢察署檢察官自動檢舉偵查起訴。
    理  由
一、本件被告丙○○、甲○○二人所犯均係死刑、無期徒刑、最
    輕本刑為3 年以上有期徒刑以外之罪，其於準備程序中就被
    訴事實為有罪之陳述，經法官告知簡式審判程序之旨，並聽
    取公訴人及被告之意見後，認為適宜由受命法官獨任進行簡
    式審判程序，依刑事訴訟法第273 條之1 第1 項規定，裁定
    由受命法官獨任進行審判程序，合先敘明。
二、前揭事實，業據被告丙○○、甲○○於本院審理時均坦承不
    諱，並有本院95年度簡上字第430 號傷害案95年6 月26日、
    同年8 月7 日之審理筆錄及證人結文各2 份在卷可稽，足徵
    被告二人自白核與事實相符，均堪採為論罪之依據。本案事
    證明確，應依法論科。
三、核被告丙○○、甲○○所為，均係犯刑法第168 條偽證罪。
    爰審酌被告丙○○、甲○○均明知證人據實陳述義務及偽證
    罪之刑罰效果，仍於本院審理時，就案情有重要關係之事項
    ，故為虛偽陳述，所為妨礙國家司法權之正確行使，浪費司
    法調查資源，本均應重懲，惟念其等前均未曾犯罪受有期徒
    刑以上刑之宣告，有臺灣高等法院被告前案紀錄表二份在卷
    可稽，且犯後均坦認犯行，堪認具有悔意，及被告丙○○、
    甲○○犯罪之動機、智識程度、生活狀況等一切情狀，分別
    量處如主文所示之刑，以資懲儆。又查被告丙○○、甲○○
    二人之犯罪行為時間，均係在96年4 月24日以前，核符中華
    民國96年罪犯減刑條例第2 條第1 項第3 款規定，均應減其
    宣告刑二分之一如主文所示。另被告丙○○、甲○○均僅因
    一時失慮而觸犯本件犯行，犯罪情節尚非嚴重，信其等經此
    刑之宣告後，應均知警惕而無再犯之虞，本院因認暫不執行
    其刑為當，爰均依刑法第74條第1 項第1 款之規定，併予宣
    告被告丙○○、甲○○各緩刑2 年，以啟自新（被告丙○○
    行為後，刑法部分條文業經修正，於95年7 月1 日施行，惟
    參照最高法院95年度第8 次刑事庭會議決議意旨，緩刑之宣
    告，無庸比較新舊法，應逕行適用新法，附此敘明），並依
    刑法第74條第2 項第5 款之規定，分別命被告費國、甲○○
    應向檢察官指定之公益團體、地方自治團體或社區提供60小
    時之義務勞務。另併均依刑法第93條第1 項第2 款之規定，
    諭知於緩刑期間付保護管束。
據上論斷，應依刑事訴訟法第452 條、第451 條之1 第4 項但書
第1 款、第273 之1 第1 項、第299 條第1 項前段，刑法第168
條、、第74條第1 項第1 款、第2 項第5 款、第93條第1 項第2
款，中華民國96年罪犯減刑條例第2 條第1 項第3 款、第7 條，
判決如主文。
本案經檢察官乙○○到庭執行職務。
中    華    民    國    97    年    7     月    28    日
                       刑事第十庭  法  官   林揚奇
以上正本證明與原本無異。
如不服本判決，應於判決送達後10日內，向本院提出上訴狀。
中    華    民    國    97    年    7     月    28    日
                                   書記官   何明昌
附錄本案論罪科刑法條
刑法第168條
於執行審判職務之公署審判時或於檢察官偵查時，證人、鑑定人
、通譯於案情有重要關係之事項，供前或供後具結，而為虛偽陳
述者，處7 年以下有期徒刑。


司法院資訊處製作；財團法人民間司法改革基金會備份。
